臺灣橋頭地方法院民事判決
111年度橋簡字第390號
原      告  良京實業股份有限公司

法定代理人  平川秀一郎



訴訟代理人  吳政諺  
被      告  陳愛咪即陳含青


上列當事人間請求清償債務事件，本院於民國111年7月13日言詞
辯論終結，判決如下：
    主  文
被告應給付原告新臺幣柒萬肆仟柒佰壹拾捌元，及其中陸萬柒仟
捌佰伍拾貳元，自民國九十五年二月二十八日起至民國一百零四
年八月三十一日止，按週年利率百分之二十計算之利息，暨自民
國一百零四年九月一日起至清償日止，按週年利率百分之十五計
算之利息。
被告應給付原告新臺幣參拾萬參仟陸佰壹拾捌元，及自民國九十
四年七月二十九日起至清償日止，按週年利率百分之十三點零四
二計算之利息，暨違約金新臺幣壹元。
被告應給付原告新臺幣捌萬參仟壹佰柒拾陸元，及其中柒萬肆仟
捌佰零肆元，自民國九十九年四月二十一日起至民國一百零四年
八月三十一日止，按週年利率百分之二十計算之利息，暨自民國
一百零四年九月一日起至清償日止，按週年利率百分之十五計算
之利息，暨違約金新臺幣壹元。
原告其餘之訴駁回。
訴訟費用新臺幣伍仟零柒拾元由被告負擔。
本判決關於原告勝訴部分得假執行。但被告如各以新臺幣柒萬肆
仟柒佰壹拾捌元、參拾萬參仟陸佰壹拾捌元、捌萬參仟壹佰柒拾
陸元為原告預供擔保，免為假執行。
    事實及理由
一、被告經合法通知，未於言詞辯論期日到場，核無民事訴訟法
    第386條各款所列之情形，爰依原告聲請，由其一造辯論而
    為判決。
二、原告主張：　　　　　　　　
（一）被告前向訴外人大眾商業銀行股份有限公司（下稱大眾銀
      行）申請個人信用貸款，借款期限屆至，屆期雙方如無反
      對之意思表示，則依同一內容續約1年，其後每年屆期時
      亦同，借款利息按週年利率18.25％計算，並應按期繳納應
      付金額，延滯期間則改以週年利率20％計息。詎被告未依
      約繳款，尚積欠本息新臺幣（下同）74,718元未清償，案
      經大眾銀行將上開債權讓與訴外人普羅米斯顧問股份有限
      公司（下稱普羅米斯公司），普羅米斯公司復將該債權讓
      與原告，並依法通知被告清償，屢經催告其速來償還，猶
      置之不理。
（二）被告又向訴外人慶豐商業銀行股份有限公司(下稱慶豐銀
      行)申請個人信用貸款，借款額度為新臺幣(下同)33萬元
      ，借款期間自94年4月28日起至97年4月28日止，以每月為
      1期，分36期平均攤還本息，前三期按固定利率3%固定計
      息，期滿後按放款基準利率加計8.75%計付利息，如未按
      期攤還本息，債務即視為全部到期，並逾期6個月內者，
      按約定應適用利率之10%、逾期超過6個月者，按約定應適
      用利率之20%計付違約金。詎被告未依約還款，迄今尚積
      欠本金303,618元及相關利息、違約金未清償。上開債權
      已由慶豐銀行讓與慶銀資產管理股份有限公司(下稱慶銀
      公司)，再經慶銀公司讓與原告。
（三）被告前另向渣打國際商業銀行股份有限公司（下稱渣打銀
      行）申請信用卡使用，依約被告得持卡於特約商店消費，
      並應於當期繳款截止日前清償，若選擇以循環信用方式繳
      款，應於當期繳款期限繳付最低付款額，並依年利率20%
      計付循環利息。詎被告未依約繳款，至99年4月20日止，
      尚積欠83,176元（含本金74,804元），屢經催討，被告均
      置之不理。嗣渣打銀行將其對被告之上述未清償債權讓與
      原告，並經公告。為此，爰依消費借貸契約、信用卡契約
      及債權讓與之法律關係，提起本件訴訟。聲明：
　　⒈被告應給付原告74,718元，及其中67,852元，自95年2月28
      日起至104年8月31日止，按週年利率百分之20計算之利息
      ，暨自104年9月1日起至清償日止，按週年利率百分之15
      計算之利息。
　　⒉被告應給付原告303,618元，及自94年7月29日起至清償日
      止，按週年利率百分之13.042計算之利息，暨自94年8月3
      0日起至清償日止，其逾期在6個月內者，按上開利率百分
      之十，就超過部分，按上開利率百分之20計算之違約金。
　　⒊被告應給付原告83,176元，及其中74,084元，自99年4月21
      日起至104年8月31日止，按週年利率百分之20計算之利息
      ，暨自104年9月1日起至清償日止，按週年利率百分之15
      計算之利息，暨違約金1,200元。
三、被告經合法通知，未於言詞辯論期日到庭爭執，亦未提出書
    狀作何聲明或陳述。
四、原告主張之上揭事實，業據提出與所述相符之大眾銀行現金
    卡申請書暨約定事項、分攤表、債權讓與證明書、債權讓與
    通知函、慶豐銀行貸款契約、慶豐銀行交易明細查詢、債權
    讓與證明書、債權本金餘額明細表、債權讓與通知函、渣打
    銀行信用卡申請書暨合約書、分攤表、債權讓與證明書、債
    權資料明細表、債權讓與公告等件為證（見本院卷第13頁至
    第53頁）。被告經合法通知，未於言詞辯論期日到場爭執，
    亦未提出準備書狀作何聲明或陳述，本院依上開調查證據結
    果，認原告主張為真實。又按約定之違約金額過高者，法院
    得減至相當之數額，民法第252條定有明文。而契約當事人
    約定之違約金是否過高，應依一般客觀之事實、社會經濟狀
    況、當事人實際上所受損害及債務人如能如期履行債務時，
    債權人可享受之一切利益為衡量標準，以求公平。審酌原告
    因被告遲延清償所受積極損害、所失利益，通常為該借款再
    轉借他人後之利息收入或轉作他項投資之收益，然近年來國
    內貨幣市場之利率已大幅調降，而原告已向被告收取相當利
    率之利息，而獲取大量經濟利益，倘再令被告給付如小額循
    環信用貸款約定條款所示之違約金，殊非公允，依上說明，
    本院認原告請求之違約金各應酌減至1元，方為適當。
五、綜上所述，原告依消費借貸、信用卡契約及債權讓與之法律
    關係，請求被告給付如主文第1、2、3項所示之金額、利息
    及違約金，洵屬正當，應予准許。逾此範圍之請求，非有理
    由，應予駁回。
六、本件原告勝訴部分係依民事訴訟法第427條第1項規定，適用
    簡易訴訟程序所為被告敗訴之判決，依同法第389條第1項第
    3款規定，應職權宣告假執行。並依同法第392條第2項之規
    定，依職權宣告被告提供相當擔保，免為假執行。
七、訴訟費用負擔之依據：民事訴訟法第79條。
中　　華　　民　　國　　111 　年　　7 　　月　　27　　日
    　　　　　　　橋頭簡易庭　法　  官  林揚奇  
以上正本係照原本作成。
如不服本判決，應於送達後20日內，向本院提出上訴狀並表明上
訴理由，如於本判決宣示後送達前提起上訴者，應於判決送達後
20日內補提上訴理由書（須附繕本）。
中　　華　　民　　國　　111 　年　　7 　　月　　22　　日
                              書 記 官  陳麗如